最高法院刑事判決                              八十六年度台上字第二二四○號
    上  訴  人  甲○○
右上訴人因過失致人於死案件，不服台灣高等法院台中分院中華民國八十六年一月二
十二日第二審判決（八十五年度交上訴字第二二○九號，起訴案號：台灣台中地方法
院檢察署八十五年度偵字第八四○五號），提起上訴，本院判決如左：
    主  文
上訴駁回。
    理  由
按刑事訴訟法第三百七十七條規定，上訴於第三審法院，非以判決違背法令為理由，
不得為之。是提起第三審上訴，應以原判決違背法令為理由，係屬法定要件。如果上
訴理由狀並未依據卷內訴訟資料，具體指摘原判決不適用何種法則或如何適用不當，
或所指摘原判決違法情事，顯與法律規定得為第三審上訴理由之違法情形，不相適合
時，均應認其上訴為違背法律上之程式，予以駁回。本件上訴人甲○○上訴意旨略稱
：(一)依原判決理由所採之上訴人及證人黃耀洲之供述，足見上訴人於肇事時係臨時受
公司廠務經理黃耀洲之指派始駕車外出載運物品，是上訴人係偶一駕車外出拿取與其
採購業務毫無相關之維修零件，原判決認上訴人經常開車出外完成購載物品回公司之
任務，有事實與理由矛盾及採證違法。(二)上訴人並非頑劣之徒，案發後即送被害人就
醫、向警自首、祭拜被害人及尋求調解未果，原判決科刑時未審酌上開事項，亦有適
用法則不當之違誤等語。
惟查原判決認定上訴人係亨得興業股份有限公司（下稱亨得公司）採購組長，該公司
自民國八十三年間原僱用之司機離職後，未再僱用司機，平日如亨得公司需在外採購
或取回物品零件等，均由廠務經理黃耀洲指派上訴人等人，駕駛公司之車輛外出購載
（按即採購或載取）回公司，駕駛汽車購載物品零件為上訴人業務之一部分，上訴人
自為從事汽車駕駛業務之人等情；而上訴人則謂其僅係偶一駕車外出載運物品，並非
實際上持續從事駕駛業務等語。按上訴人是否為從事汽車駕駛業務之人，乃事實審法
院事實認定問題，上訴人就此而為事實上之爭執，已非以判決違背法令為上訴理由。
矧原審係依上訴人於警訊及第一、二審中自承亨得公司無司機，公司如有需要外出取
物，即指派上訴人等開車去拿，有時一星期約出去二、三次等情，與證人黃耀洲於第
一審所為相同之證述，資為認定上訴人雖擔任亨得公司之採購工作，並非司機，惟既
經常開車出外完成購載物品回公司之任務，而非偶爾駕車一次，是其實際上係以駕駛
為業務之一部分，與其職稱無涉。原判決以上訴人於執行上開業務途中，因過失發生
車禍，肇致被害人死亡，依刑法第二百七十六條第二項論處罪刑，殊無上訴意旨所指
理由矛盾或採證違法可言。再者，原判決於科刑時，已就上訴人為自首，及其過失程
度、被害人與有過失、上訴人肇事後之態度及未為民事賠償等情狀審酌而為量刑，記
載於理由三內，亦無上訴意旨所指適用法則不當之情事。本件上訴，依上訴理由所述
各節，顯與法定得為第三審上訴理由之違法情形不相適合；其上訴自屬違背法律上之
程式，應予駁回。又本院為法律審，上訴人提出民事起訴狀、判決及附帶民事起訴狀
等件，本院無從審酌，併此明。
據上論結，應依刑事訴訟法第三百九十五條前段，判決如主文。
中      華      民      國    八十六    年      四      月     十八     日
                              最高法院刑事第二庭
                                  審判長法官  施  文  仁
                                        法官  陳  炳  煌
                                        法官  張  淳  淙
                                        法官  洪  文  章
                                        法官  林  錦  芳
      右正本證明與原本無異
                                              書  記  官
中      華      民      國    八十六    年      四      月    二十六    日
